臺灣臺中地方法院刑事裁定
111年度聲字第3386號
聲  請  人  臺灣臺中地方檢察署檢察官
受  刑  人  陳思雅





上列聲請人因受刑人數罪併罰有二裁判以上，聲請定其應執行之
刑（111年度執聲字第2509號），本院裁定如下：
    主  文
陳思雅所犯如附表所示之罪刑，應執行有期徒刑壹年貳月，如易
科罰金，以新臺幣壹仟元折算壹日。
    理  由
一、聲請意旨略以：受刑人陳思雅犯數罪，先後經判決確定如附
    表所示之刑，應依刑法第53條、第51條5款之規定，定應執
    行之刑，爰依刑事訴訟法第477條第1項規定聲請裁定，併請
    依同法第41條第1項、第8項規定，諭知易科罰金之折算標準
    等語。
二、按數罪併罰，有二裁判以上者，依刑法第51條之規定，定其
    應執行之刑；數罪併罰，分別宣告其罪之刑，依下列各款定
    其應執行者：宣告多數有期徒刑者，於各刑中之最長期以上
    ，各刑合併之刑期以下，定其刑期，但不得逾30年；數罪併
    罰之數罪均得易科罰金，其應執行之刑逾6月者，亦適用刑
    法第41條第1項之規定；依刑法第53條及第54條應依刑法第5
    1條第5款至第7款之規定，定其應執行之刑者，由該案犯罪
    事實最後判決之法院之檢察官，聲請該法院裁定之，刑法第
    53條、第51條第5款、第41條第8項及刑事訴訟法第477條第1
    項分別定有明文。又法律上屬於自由裁量之事項，有其外部
    性界限及內部性界限，並非概無拘束，依據法律之具體規定
    ，法院應在其範圍選擇為適當之裁判者，為外部性界限；而
    法院為裁判時，應考量法律之目的，及法律秩序之理念所在
    者，為內部性界限，法院為裁判時，二者均不得有所逾越。
    在數罪併罰，有二裁判以上，定其應執行之刑時，固屬於法
    院自由裁量之事項，然仍應受前揭外部性界限及內部性界限
    之拘束（最高法院80年台非字第473號判例、93年度台非字
    第192號判決意旨參照）。
三、經查，本件受刑人陳思雅因詐欺等案件，前經臺灣士林地方
    法院、臺灣臺北地方法院（下稱臺北地院）及本院分別判處
    如附表所示之刑，均經確定在案，此有如附表所示之判決、
    臺灣高等法院被告前案紀錄表各1份可資憑考。其中如附表
    編號1至3及附表編號4所示之各罪，分別經臺北地院111年度
    聲字第938號裁定應執行有期徒刑11月，及本院111年度易字
    第1011號判決應執行有期徒刑5月確定等情，有該等裁判書
    與前揭臺灣高等法院被告前案紀錄表在卷可參。是依前開說
    明，本院為最後事實審法院，就附表所示之各罪再為定應執
    行刑之裁定時，除不得逾越刑法第51條第5款法律之外部界
    限，即不得重於附表編號1至4所示各罪宣告有期徒刑之總和
    ，亦應受內部界限之拘束，即不得重於上開各罪已定應執行
    之刑度之總和。是經審核上開各節，併衡酌受刑人所犯各罪
    態樣與情節、各罪時間、空間之密接程度、侵害法益之異同
    、所犯之罪數、及實現刑罰經濟功能之相關刑事政策、對侵
    害法益之加重效應、前科素行，而為整體評價後，爰裁定如
    主文所示應執行之刑，併諭知易科罰金之折算標準。又本案
    聲請就附表編號1至4所示之罪定其應執行之刑，牽涉案件情
    節單純，可資減讓之刑期幅度有限，顯無必要再命受刑人以
    言詞、書面或其他適當方式陳述意見，尚與最高法院刑事大
    法庭110年度台抗大字第489號裁定意旨無違，附此敘明。
四、依刑事訴訟法第477條第1項，刑法第53條、第51條第5款、
    第41條第1項、第8項，裁定如主文。
中　　華　　民　　國　　111 　年　　11　　月　　18　　日
                  刑事第三庭    法  官  路逸涵
以上正本證明與原本無異。
如不服本裁定，應於收受送達後5日內向本院提出抗告狀。（應
附繕本）
                                書記官  黃于娟
中　　華　　民　　國　　111 　年　　11　　月　　18　　日
附表：受刑人陳思雅執行刑案件一覽表
編           號         1        2        3 罪           名  詐欺得利罪 詐欺取財罪 詐欺取財罪 宣     告    刑  有期徒刑3月 有期徒刑3月（1次）、2月（3次） 有期徒刑2月 犯   罪  日  期  108年5月31日至同年6月7日間 ①108年6月18日 ②108年7月12日 ③108年7月19日 ④108年7月22日 108年7月29日 偵   查  機  關 年   度  案  號  臺灣士林地方檢察署109年度偵緝字第621、622、623號 臺灣士林地方檢察署109年度偵緝字第621、622、623號 臺灣臺北地方檢察署109年度偵緝字第856、857、858、859號 最  後事實審 法    院 臺灣士林地方法院 臺灣士林地方法院 臺灣臺北地方法院  案    號 109年度審簡字第836號 109年度審簡字第836號 109年度審簡字第1939號  判決日期 109年9月17日 109年9月17日 109年9月30日 確  定判  決 法    院 臺灣士林地方法院 臺灣士林地方法院 臺灣臺北地方法院  案    號 109年度審簡字第836號 109年度審簡字第836號 109年度審簡字第1939號  確定日期 110年5月18日 110年5月18日 109年12月17日 得否易科罰金、易服社會勞動案件  得易科罰金、得易服社會勞動 得易科罰金、得易服社會勞動 得易科罰金、得易服社會勞動 備           註  臺灣士林地方檢察署110年度執字第3016號（編號1至3已定應執行有期徒刑11月） 臺灣士林地方檢察署110年度執字第3016號（編號1至3已定應執行有期徒刑11月） 臺灣臺北地方檢察署110年度執字第125號（編號1至3已定應執行有期徒刑11月） 

編           號          4 （以下空白）  罪           名  詐欺取財罪   宣     告    刑  有期徒刑3月（2次）   犯   罪  日  期  ①109年3月17日 ②109年4月13日至同年月14日   偵   查  機  關 年   度  案  號  臺灣臺中地方檢察署111年度偵緝字第606、665、666號   最  後事實審 法    院 臺灣臺中地方法院    案    號 111年度易字第1011號    判決日期 111年8月26日   確  定判  決 法    院 臺灣臺中地方法院    案    號 111年度易字第1011號    確定日期 111年9月27日   得否易科罰金、易服社會勞動案件  得易科罰金、得易服社會勞動   備           註  臺灣臺中地方檢察署111年度執字第12007號（編號4已定應執行有期徒刑5月）